臺灣高雄地方法院刑事判決　　　　　110年度審交易字第998號
公　訴　人　臺灣高雄地方檢察署檢察官
被　　　告　王連戊


上列被告因公共危險案件，經檢察官聲請以簡易判決處刑（110
年度偵字第21624 號），本院認不宜以簡易判決處刑，改依通常
程序審理，嗣因被告於本院準備程序中就被訴事實為有罪之陳述
，本院告知被告簡式審判程序之旨，並聽取當事人之意見後，裁
定改依簡式審判程序進行，判決如下：
    主  文
王連戊犯不能安全駕駛動力交通工具罪，累犯，處有期徒刑陸月
，併科罰金新臺幣柒萬元，徒刑如易科罰金，罰金如易服勞役，
均以新臺幣壹仟元折算壹日。
    事  實
一、王連戊於民國110 年10月3 日17時至19時許，在其位於高雄
    市○○區○○路00巷00號住處飲用酒類，並已致使體內酒精
    濃度逾越法定標準而處於不能安全駕駛之狀態後，竟仍基於
    服用酒類不能安全駕駛動力交通工具之犯意，於同日19時35
    分許，駕駛車牌號碼000-000 號普通重型機車上路，欲前往
    他處購買餐點。嗣於同日19時40分許，行經鳳山區海洋二路
    與南福街口時，因未依規定配戴安全帽而為警攔檢，員警發
    現其散發酒味，遂於同日19時47分許對其實施吐氣酒精濃度
    測試，測得其吐氣所含酒精濃度為每公升0.49毫克，而悉上
    情。
二、案經高雄市政府警察局鳳山分局報告臺灣高雄地方檢察署檢
    察官偵查後聲請以簡易判決處刑。
    理  由
一、本件被告王連戊所犯並非死刑、無期徒刑、最輕本刑為3 年
    以上有徒刑之罪或高等法院管轄第一審案件，而其於準備程
    序進行中，先就被訴事實為有罪之陳述，經本院告知簡式審
    判程序之旨，並聽取公訴人、被告之意見後，本院認適宜改
    依簡式審判程序進行，爰依刑事訴訟法第273 條之1 第1 項
    規定，裁定進行簡式審判程序，合先敘明。
二、上開事實，業據被告於警詢、偵查及本院審理時坦承不諱，
    並有高雄市政府警察局鳳山分局新甲派出所查獲駕駛人測得
    酒精濃度檢定表、呼氣酒精測試器檢定合格證書、高雄市0
    00000000道路00000000000號查詢機車
    駕駛人資料及車輛詳細資料報表等件附卷可稽，足認被告之
    任意性自白與事實相符，自堪採為本件認定事實之依據。是
    本案事證明確，被告犯行洵堪認定，應依法論罪科刑。
三、核被告所為，係犯刑法第185 條之3 第1 項第1 款之不能安
    全駕駛動力交通工具罪。又被告前因酒後駕車之公共危險案
    件，經本院以109 年度交簡字第3048號判決判處有期徒刑4
    月，併科罰金新臺幣1 萬元確定，徒刑部分於110 年2 月19
    日易科罰金執行完畢等情，有臺灣高等法院被告前案紀錄表
    存卷可查，其受有期徒刑執行完畢後，5 年以內故意再犯本
    案有期徒刑以上之罪，已合於刑法第47條第1 項所定累犯之
    構成要件。審酌被告本件所犯非屬司法院大法官釋字第775
    號解釋所指「於不符合刑法第59條所定要件之情形下，致生
    行為人所受之刑罰超過其所應負擔罪責之個案」，而無最低
    本刑依累犯規定加重後，將導致超過被告所應負擔罪責之特
    殊情事，爰依法加重其刑。
四、本院審酌被告除上開構成累犯之前科外，於94年間已因酒後
    駕車之犯行經檢察官予以緩起訴處分確定，嗣於106 年、11
    0 年8 月及9 月，又有3 次酒後駕車之犯行分別經本院予以
    論罪科刑，有上開前案紀錄表可參，然其猶未警惕，復基於
    僥倖心態，而再度為本件犯行，所為自不應予輕縱；復審酌
    其酒後駕車之行為不僅漠視自己安危，更罔顧公眾之生命、
    身體法益，且本件係酒後於晚間交通流量非低之時段駕駛普
    通重型機車行駛於市區道路，此對用路人之危險性較高，又
    測得之吐氣酒精濃度為每公升0.49毫克，數值非低；兼衡被
    告犯後坦承犯行，於警詢時表示業已退休，審判中則自陳係
    高中肄業之教育程度暨所述家庭生活及經濟狀況，以及現罹
    有失智症、失償性肝硬化併難治性腹水等病狀，有高雄市立
    大同醫院診斷證明書、檢驗報告、身體現狀照片存卷可佐，
    可認身體狀況已非良好等一切具體情狀，爰量處如主文所示
    之刑，並諭知易科罰金及易服勞役之折算標準，以示懲儆。
據上論斷，應依刑事訴訟法第273 條之1 第1 項、第299 條第1
項前段，刑法第185 條之3 第1 項第1 款、第47條第1 項、第41
條第1 項前段、第42條第3 項前段，刑法施行法第1 條之1 第1
項，判決如主文。
本案經檢察官董秀菁聲請以簡易判決處刑，檢察官吳協展到庭執
行職務
中    華    民    國    111   年    1     月    17    日
                        刑事第六庭  法  官  陳芸珮
以上正本證明與原本無異。
如不服本判決，得自收受本判決書送達之日起20日內，向本院提
起上訴狀（須附繕本及表明上訴理由）。
中    華    民    國    111   年    1     月    17    日
                                    書記官  彭帥雄
附錄本案論罪科刑法條全文：
中華民國刑法第185條之3
駕駛動力交通工具而有下列情形之一者，處二年以下有期徒刑，
得併科二十萬元以下罰金：
一、吐氣所含酒精濃度達每公升零點二五毫克或血液中酒精濃度
    達百分之零點零五以上。
二、有前款以外之其他情事足認服用酒類或其他相類之物，致不
    能安全駕駛。
三、服用毒品、麻醉藥品或其他相類之物，致不能安全駕駛。
因而致人於死者，處三年以上十年以下有期徒刑；致重傷者，處
一年以上七年以下有期徒刑。